臺灣臺南地方法院刑事判決
110年度易字第984號
公  訴  人  臺灣臺南地方檢察署檢察官
被      告  陳富銘






上列被告因竊盜案件，經檢察官提起公訴（110年度偵字第18894
號、110年度偵字第19281號），被告於本院準備程序進行中就被
訴事實為有罪之陳述，經本院裁定以簡式審判程序審理，判決如
下：
    主  文
陳富銘犯攜帶兇器毀越窗戶侵入住宅竊盜罪，累犯，處有期徒刑
玖月；又犯竊盜罪，累犯，處拘役肆拾日，如易科罰金，以新臺
幣壹仟元折算壹日。
未扣案犯罪所得新臺幣壹仟元及零錢筒壹個均沒收，於全部或一
部不能沒收或不宜執行沒收時，均追徵其價額。
    事  實
一、陳富銘於民國110年6月21日下午2時50分許，見李博文位於
    臺南市○○區○○街000號之住處無人在內，竟意圖為自己不法
    之所有，基於攜帶兇器毀越窗戶侵入住宅竊盜之犯意，持原
    先放置在上址住處門外花圃，客觀上足以對人之生命、身體
    安全構成威脅而具有危險性、可供為兇器使用之鐵製花鏟，
    擊破上址房屋1樓窗戶玻璃，並自破口處伸入勾開窗戶掛勾
    ，再推開窗戶攀爬入內而侵入李博文上址住宅，竊取李博文
    所有、裝有合計約新臺幣（下同）1,000元現金之零錢筒1個
    得逞，隨後逃離現場。嗣李博文返家後發覺遭竊並報警處理
    ，經警到場採集生物跡證，並調閱監視器畫面，而循線查悉
    上情。
二、陳富銘另於同年8月9日上午5時14分許，行經黃珮位於臺南
    市○區○○路000號住處前騎樓時，見黃珮所有之白色拖鞋1雙
    擺放在該處，且無人在旁看管，竟意圖為自己不法之所有，
    基於竊盜之犯意，擅自穿上該雙拖鞋離開現場，以此方式竊
    取得逞。嗣黃珮發覺遭竊後報警處理，經員警調閱設置在該
    住處門口之監視器畫面，並通知陳富銘到案說明，經陳富銘
    在警局主動交付上開拖鞋1雙予員警扣押（已發還黃珮），
    而查悉上情。
三、案經李博文訴由臺南市政府警察局永康分局暨臺南市政府警
    察局第六分局報告臺灣臺南地方檢察署檢察官偵查起訴。
    理  由
一、本案被告陳富銘所犯係死刑、無期徒刑或最輕本刑為3年以
    上有期徒刑以外之罪，亦非屬高等法院管轄第一審案件之罪
    ，其於本院準備程序中就被訴事實為有罪之陳述，經本院告
    知簡式審判程序之旨，並聽取檢察官及被告之意見後，依刑
    事訴訟法第273條之1第1項之規定，裁定行簡式審判程序，
    是依刑事訴訟法第273條之2規定，本件之證據調查，不受同
    法第159條第1項、第161條之2、第161條之3、第163條之1及
    第164條至第170條所規定證據能力認定及調查方式之限制。
二、認定犯罪事實所憑之證據及理由： 
　　上開事實欄、所載犯罪事實，業據被告於警詢、偵查中及
    本院審理時均坦承不諱（警1卷第7至10頁、警2卷第1至4頁
    ，偵1卷第39至40頁，本院卷第66頁），㈠就事實欄部分，
    核與證人即告訴人李博文於警詢證述其上址住宅1樓窗戶玻
    璃遭人以花鏟破壞且屋內遭翻箱倒櫃等情節大致相符（警1
    卷第11至15頁），且被告遺留在上址住宅1樓窗戶外側之掌
    紋，經員警採集跡證送鑑，該處掌紋與被告右手掌掌紋比對
    結果為相符，亦與內政部警政署刑事警察局去氧核醣核酸資
    料庫存之被告DNA-STR型別相符，而員警採自被告所持以擊
    破窗戶玻璃之鐵製花鏟上殘留之生物跡證，鑑驗結果亦與被
    告DNA-STR型別相符，有內政部警政署刑事警察局110年7月2
    9日刑紋字第1100071472號鑑定書、臺南市政府警察局110年
    8月3日南市警鑑字第1100412699號鑑定書、刑事案件證物採
    驗紀錄表、臺南市政府警察局永康分局刑案現場勘察紀錄表
    、跡證分佈平面圖各1份及現場勘察照片50張、路口監視器
    錄影畫面翻拍照片10張、監視器光碟1片在卷可稽（警1卷第
    19至24頁、第25至28頁、第29至58頁、第61至69頁、第71頁
    ，偵1卷第49頁證物袋）；㈡就事實欄部分，核與證人即被
    害人黃珮於警詢證述之情節相符（警2卷第5至7頁、第9至10
    頁），並有臺南市政府警察局第六分局扣押筆錄、扣押物品
    目錄表、贓物認領保管單各1份及監視器錄影畫面翻拍照片6
    張、現場照片4張、監視器光碟1片附卷可參（警2卷第25至2
    9頁、第33頁、第35至39頁、第41至43頁，偵2卷第45頁證物
    袋），足認被告上開任意性自白均與事實相符，堪以採信。
    是本案事證明確，被告上開犯行均堪認定，應依法論科。
三、論罪科刑：
  ㈠刑法第321條第1項第2款所稱之「毀越」，所謂「毀」係指毀
    壞，而所謂「越」則指越入、超越或踰越而言，祇要毀壞、
    踰越或超越門窗、安全設備之行為使該門窗、安全設備喪失
    防閑作用，即該當於前揭規定之要件。又現行刑法第321條
    第1項第2款已將「門扇」修正為「門窗」，以符實務用語，
    故「窗戶」既為該條款之加重竊盜罪構成要件所直接明文規
    定，即無須再將「窗戶」論以該款之「安全設備」。另刑法
    第321條第1項第3款之攜帶兇器竊盜罪，係以行為人攜帶兇
    器竊盜為其加重條件，此所謂兇器，其種類並無限制，凡客
    觀上足對人之生命、身體、安全構成威脅，具有危險性之兇
    器均屬之，且祇須行竊時攜帶此種具有危險性之兇器為已足
    ，並不以攜帶之初有行兇之意圖為必要（最高法院79年台上
    字第5253號判決意旨參照）；又攜帶兇器竊盜，祇須行竊時
    ，攜帶具有危險性之兇器為已足，縱非被告所攜往，然被告
    既於行竊之際攜之為工具，在客觀上已足對他人之生命身體
    構成威脅，具有危險性，自應成立刑法第321條第1項第3款
    之攜帶兇器竊盜罪（最高法院78年度台上字第4422號判決意
    旨參照）。
  ㈡查事實欄部分，被告持鐵製花鏟擊破告訴人李博文上址住宅
    1樓窗戶玻璃，足認該鐵製花鏟質地堅硬，若持之攻擊人體
    自能成傷，客觀上足以對人之生命、身體安全構成威脅而具
    有危險性，核屬兇器無訛；而被告持該鐵製花鏟擊破窗戶玻
    璃並自破口處勾開窗戶掛勾後，推開窗戶踰越進入屋內，使
    該窗戶喪失防盜、防閑作用，而侵入告訴人李博文上址住宅
    ，依前揭說明，其所為自屬攜帶兇器毀越窗戶侵入住宅竊盜
    之行為無訛，不因所持鐵製花鏟係其在該處花圃攜之為工具
    而異其認定。
  ㈢是核被告就事實欄所為，係犯刑法第321條第1項第1、2、3
    款之攜帶兇器毀越窗戶侵入住宅竊盜罪；就事實欄所為，
    係犯刑法第320條第1項之竊盜罪。起訴書就事實欄部分雖
    漏引刑法第321條第1項第3款之條文，惟起訴事實原已敘明
    被告持該鐵鏟擊破窗戶玻璃之事實，本院自應併予審理，復
    因上開款項之增加僅係加重條件之增列，自無庸變更起訴法
    條，附此敘明。
  ㈣被告所犯上開2罪，其行竊時間有明顯區隔，行竊地點及被害
    人亦有不同，顯然犯意各別，行為互殊，應予分論併罰。
  ㈤又被告前①因施用毒品案件，經臺灣高雄地方法院（下稱高雄
    地院）以105年度簡字第2214號判決判處有期徒刑6月確定；
    ②因竊盜及加重竊盜等案件，經同院以105年度易字第746號
    判決判處應執行有期徒刑5月、8月確定，所處有期徒刑5月
    部分與①案件嗣經同院106年度聲字第1120號裁定應執行有期
    徒刑9月確定，入監執行後，於107年3月15日徒刑執行完畢
    出監；又③因施用毒品案件，經本院以107年度易字第728號
    判決判處有期徒刑5月確定；④因過失致死案件，經高雄地院
    以107年度交易字第87號判決判處有期徒刑6月確定，上開③
    、④案件嗣經高雄地院以108年度聲字第630號裁定應執行有
    期徒刑10月，並經臺灣高等法院高雄分院以108年度抗字第8
    6號裁定駁回抗告確定，入監執行後，於108年8月5日徒刑執
    行完畢出監等情，有臺灣高等法院被告前案紀錄表附卷可查
    （本院卷第24至30頁），其受徒刑之執行完畢後，5年以內
    故意再犯本案有期徒刑以上之各罪，依刑法第47條第1項規
    定，均為累犯；審酌被告前曾因施用毒品、竊盜及加重竊盜
    等犯行入監服刑，未因徒刑執行完畢而有所警惕，仍故意再
    犯本案竊盜及加重竊盜之犯行，顯見其目無法紀，自我控管
    之能力欠缺，刑罰反應力甚為薄弱，主觀上有特別惡性，經
    依累犯規定加重法定最低本刑之結果，並未使被告所受刑罰
    超過其所應負擔之罪責，即無司法院釋字第775號解釋意旨
    所指應裁量不予加重最低本刑，否則將致罪刑不相當之情形
    ，爰均依刑法第47條第1項規定加重其刑。
  ㈥爰審酌被告因一己之貪念，不思循正當途徑獲取生活所需，
    任意竊取他人財物，危害社會治安，所為均應予非難，復考
    量被告行竊手段及情節、所竊得之財物價值、就事實欄竊
    得之拖鞋1雙業已發還被害人黃珮、就事實欄所竊之物迄未
    歸還或賠償告訴人李博文所受損害，及被告始終坦承犯行之
    犯後態度，兼衡被告前有多次竊盜之犯罪紀錄（前開構成累
    犯案件不重複評價），素行非佳，暨其於本院審理時自述所
    受教育程度為高職肄業、未婚、無子女、入監前曾從事粗工
    、食品工廠之加工作業員、月收入約2萬餘元、無須扶養任
    何人之智識程度及家庭經濟生活狀況（本院卷第67頁）等一
    切情狀，分別量處如主文所示之刑，就所處拘役部分併諭知
    易科罰金之折算標準。
四、沒收之說明：
　㈠按犯罪所得，屬於犯罪行為人者，沒收之；於全部或一部不
    能沒收或不宜執行沒收時，追徵其價額；犯罪所得已實際合
    法發還被害人者，不予宣告沒收或追徵，刑法第38條之1第1
    項前段、第3項、第5項分別定有明文。查被告事實欄竊得
    之裝有現金約1,000元之零錢筒1個，核屬其犯罪所得，未據
    扣案，亦迄未返還予告訴人李博文，此據被告於本院審理時
    陳明在卷（本院卷第66頁），倘宣告沒收或追徵，亦無刑法
    第38條之2第2項所定「過苛之虞」、「欠缺刑法上之重要性
    」、「犯罪所得價值低微」或「為維持受宣告人生活條件之
    必要」情形，自應依刑法第38條之1第1項前段、第3項之規
    定，宣告沒收，並於全部或一部不能沒收或不宜執行沒收時
    ，追徵其價額。至被告事實欄竊得之拖鞋1雙業已發還被害
    人黃珮，有前引贓物認領保管單附卷可佐，爰依刑法第38條
    之1第5項規定，不予宣告沒收。
　㈡另查被告事實欄用以擊破窗戶玻璃之鐵製花鏟1支，雖係供
    其犯罪所用之物，惟被告於本院審理時供稱：該支鐵鏟不是
    我的，原先是放在告訴人李博文住處花圃等語（本院卷第66
    頁），復無證據證明該物品係屬被告所有，亦非違禁物或須
    義務沒收之物，爰不為沒收之諭知。
據上論斷，應依刑事訴訟法第273條之1第1項、第299條第1項前
段，刑法第320條第1項、第321條第1項第1、2、3款、第47條第1
項、第41條第1項前段、第38條之1第1項前段、第3項，刑法施行
法第1條之1第1項，判決如主文。
本案經檢察官胡晟榮提起公訴，檢察官羅瑞昌到庭執行職務。
中　　華　　民　　國　　111 　年　　1 　　月　　6 　　日
                  刑事第七庭  法　官  吳彥慧
以上正本證明與原本無異。
如不服本判決應於收受本判決後20日內向本院提出上訴書狀，並
應敘述具體理由。其未敘述上訴理由者，應於上訴期間屆滿後20
日內向本院補提理由書狀（均須按他造當事人之人數附繕本）「
切勿逕送上級法院」。 
　　　　　　　　　　　　　　　書記官  張儷瓊
中　　華　　民　　國　　111 　年　　1 　　月　　7 　　日
附錄本案論罪科刑法條：
中華民國刑法第320條第1項
意圖為自己或第三人不法之所有，而竊取他人之動產者，為竊盜
罪，處5年以下有期徒刑、拘役或50萬元以下罰金。
中華民國刑法第321條第1項
犯前條第1項、第2項之罪而有下列情形之一者，處6月以上5年以
下有期徒刑，得併科50萬元以下罰金：
一、侵入住宅或有人居住之建築物、船艦或隱匿其內而犯之。
二、毀越門窗、牆垣或其他安全設備而犯之。
三、攜帶兇器而犯之。
四、結夥三人以上而犯之。
五、乘火災、水災或其他災害之際而犯之。
六、在車站、港埠、航空站或其他供水、陸、空公眾運輸之舟、
    車、航空機內而犯之。

卷宗代號對照表： 1.臺南市政府警察局永康分局南市警永偵字第1100418661號刑案偵查卷宗(警1卷) 2.臺南市政府警察局第六分局南市警六偵字第1100438988號刑案偵查卷宗(警2卷) 3.臺灣臺南地方檢察署110年度偵字第18894號偵查卷宗(偵1卷) 4.臺灣臺南地方檢察署110年度偵字第19281號偵查卷宗(偵2卷) 5.臺灣臺南地方法院110年度易字第984號刑事卷宗(本院卷)